【裁判字號】    99,交訴,63
【裁判日期】    990629
【裁判案由】    業務過失致死
【裁判全文】
臺灣臺南地方法院刑事判決              99年度交訴字第63號
公  訴  人  臺灣臺南地方法院檢察署檢察官
被      告  甲○○
上列被告因業務過失致死案件，經檢察官提起公訴（99年度偵字
第6797號），被告就犯罪事實為有罪之陳述，經本院裁定進行簡
式審判程序後，判決如下：
    主  文
甲○○從事業務之人，因業務上之過失致人於死，處有期徒刑伍
月，如易科罰金，以新臺幣壹仟元折算壹日。緩刑貳年。
    事 實
一、甲○○以駕駛貨車為其附屬業務，於民國98年11月6日18時
    許前某時許，駕駛車牌號碼9226—SR號自用小貨車，前往臺
    南縣將軍鄉廣山村，沿南18線公路由西往東方向行駛後，將
    該車輛停置於臺南縣將軍鄉廣山村22之7號前，其原應注意
    停車時應緊靠道路右側，其右側前後輪胎外側距緣石或路面
    邊緣不得逾40公分，而依當時情形並無不能注意之情形，竟
    疏未注意未將上開車輛緊靠道路右側停放，而妨礙車輛之通
    行，適有陳德國騎乘車牌號碼3HM—032號重型機車，途經上
    開廣山村22之7號前時，亦因未注意車前狀況，與未緊靠道
    路右側停放甲○○之上揭車輛發生擦撞，致陳德國人車倒地
    ，送醫急救後仍因顱內出血不治死亡。甲○○於肇事後犯罪
    未經發覺前，向趕至現場處理車禍事宜尚不知肇事者為何人
    之臺南縣警察局學甲分局交通事故處理小組警員主動表示其
    為肇事車輛之駕駛者，並進而接受裁判。
二、案經陳德國之配偶乙○○○訴請及臺灣臺南地方法院檢察署
    檢察官相驗後自動檢舉偵辦。。
    理    由
一、本件係經被告甲○○於準備程序中就被訴之犯罪事實為有罪
    之表示，而經本院裁定以簡式審判程序加以審理，依刑事訴
    訟法第273條之2、第159條第2項之規定，不適用傳聞法則有
    關限制證據能力之相關規定，合先敘明。
二、訊據被告甲○○對於上揭事實坦承不諱，並有道路交通事故
    現場圖、道路交通事故調查報告表(一)、(二)各1份、道路交
    通事故現場蒐證照片26張附卷可稽（見臺灣臺南地方法院檢
    察署98年度相字第1488號相驗卷第20-36頁）。又被害人陳
    德國因本件車禍受顱內出血等傷害，於98年11月6日下午7時
    5分死亡，並經臺灣臺南地方法院檢察署檢察官督同法醫師
    相驗屬實，有勘驗筆錄、相驗屍體證明書、檢驗報告書各1
    份及相驗照片附卷可憑（見前揭相驗卷第44-55頁;第66-95
    頁）。則被告於上揭時、地停放自小貨車與被害人陳德國發
    生車禍，以及被害人因顱內不治死亡之事實，堪以認定。又
    本件經送請臺灣省臺南區車輛行車事故鑑定委員會鑑定結果
    ，亦認陳德國駕駛普通重型機器腳踏車，未注意車前狀況，
    為肇事主因；甲○○駕駛小貨車，未緊靠邊，妨礙交通停車
    不當，為肇事次因，有該鑑定委員會99年2月11日南鑑字第
    0995900557號函附臺南區990061號鑑定意見書1份在卷可稽
    （見前揭相驗卷第83頁）。是本件被告業務過失致人於死之
    犯行，事證明確，應予依法論科。
四、核被告甲○○所為，係犯刑法第276條第2項之業務過失致死
    罪。被告於肇事後，在未有偵查犯罪職務之機關或公務員發
    覺其為犯罪人前，即向至車禍現場處理本件道路交通事故，
    尚不知肇事者為何人之臺南縣警察局學甲分局交通事故處理
    小組警員供承其肇事犯罪，自首並接受裁判等情，有臺南縣
    警察局道路交通事故肇事人自首情形紀錄表1紙在卷可證（
    見前揭相驗卷第16頁），爰依刑法第62條前段之規定減輕其
    刑。茲審酌被告駕駛自小貨車不當停車，致被害人死亡，造
    成生命喪失而無從彌補之過失情節及過失程度，並審酌被告
    品性、生活狀況、智識程度（高中畢業）、被害人陳德國於
    本件車禍之發生亦有疏未注意車前狀況之過失，為肇事主因
    ，且被告業與被害人之家屬達成和解，有臺南縣安定鄉調解
    委員會99年度民調字第018號調解書及本院電話紀錄各1份在
    卷可查，暨被告犯罪後坦承犯行態度尚佳等一切情狀，量處
    如主文所示之刑，並諭知易科罰金之折算標準。末查，被告
    前未曾受有刑之宣告，有臺灣高等法院被告前案紀錄表1份
    在卷可憑，其因一時失慮致犯本罪，且已與被害人家屬達成
    和解並給付完畢，信被告經此科刑之教訓，已足資警惕，應
    無再犯之虞，本院因認被告所受宣告之刑，以暫不執行為適
    當，併予宣告緩刑2年，以啟自新。
據上論斷，應依刑事訴訟法第273條之1第1項、第299條第1項前
段，刑法第276條第2項、第41條第1項前段、第62條前段、第74
條第1項第1款，刑法施行法第1條之1，判決如主文。
本案經檢察官王誠到庭執行職務。
中    華    民    國    99    年    6     月    29    日
                          交通法庭  法  官  廖建彥
以上正本證明與原本無異。
如不服本判決應於收受本判決後10日內向本院提出上訴書狀，並
應敘述具體理由。其未敘述上訴理由者，應於上訴期間屆滿後20
日內向本院補提理由書狀（均須按他造當事人之人數附繕本）「
切勿逕送上級法院」。
                                    書記官  吳揆滿
中    華    民    國    99    年    6     月    29    日
附錄本案論罪科刑法條全文：
中華民國刑法第276條
（過失致死罪）
因過失致人於死者，處 2 年以下有期徒刑、拘役或 2 千元以下
罰金。
從事業務之人，因業務上之過失犯前項之罪者，處 5 年以下有
期徒刑或拘役，得併科 3 千元以下罰金。

司法院資訊處製作；財團法人民間司法改革基金會備份。
